sk-SK: Dom a záhrada > Kuchyňa a jedáleň > Kuchynské spotrebiče > Šľahače a mixéry na potraviny: Mixéry na potraviny; Šľahače na potraviny
sv: Hem och trädgård > Kök och matsal > Köksutrustning > Matmixrar och blenders: Blenders; Mixers
hu: Otthon és kert > Konyha és étkező > Konyhai gépek > Ételmixerek és -turmixok: Ételturmixok; Ételmixerek
nl: Huis en tuin > Keuken en eetkamer > Keukenapparatuur > Mixers en blenders: Blenders; Mixers
lt-LT: Namai ir sodas > Virtuvė ir valgomasis > Virtuvės prietaisai > Maisto maišytuvai ir trintuvai: Maisto trintuvai; Maisto maišytuvai
tr: Ev ve Bahçe > Mutfak ve Yemek > Mutfak Aletleri > Mikserler ve Blender'lar: Gıda Karıştırıcıları; Mikserler
ja: ホーム・ガーデン > キッチン・ダイニング > キッチン家電 > フードミキサー・フードプロセッサー: フードプロセッサー; フードミキサー
de: Heim & Garten > Küche & Esszimmer > Küchengeräte > Mixer & Pürierstäbe: Pürierstäbe; Mixer
pl: Dom i ogród > Kuchnia i jadalnia > Akcesoria kuchenne > Miksery i blendery: Blendery do żywności; Miksery do żywności
es: Casa y jardín > Cocina y comedor > Electrodomésticos de cocina > Batidoras y licuadoras: Licuadoras de alimentos; Mezcladoras de alimentos
da: Hjem og have > Køkken og spisestue > Køkkenudstyr > Køkkenmaskiner og blendere: Blendere; Køkkenmaskiner
th: บ้านและสวน > ห้องครัวและการรับประทานอาหาร > เครื่องใช้ในครัว > เครื่องผสมและเครื่องปั่นอาหาร: เครื่องปั่นอาหาร; เครื่องผสมอาหาร
zh-TW: 居家和庭園 > 廚房與餐廳 > 廚房電器 > 食物攪拌器: 果汁機; 食品攪拌機
ko: 가정/원예 용품 > 주방/식탁 > 주방가전 > 믹서/블렌더: 식품 블렌더; 식품 믹서
pt-BR: Casa e jardim > Produtos de cozinha e aparelhos de jantar > Utensílios para cozinha > Mixers e liquidificadores de comida: Liquidificadores para alimentos; Mixers para alimentos
fi: Koti ja puutarha > Keittiö ja ruokailu > Keittiölaitteet > Ruuan sekoittimet ja blenderit: Blenderit; Ruokasekoittimet
ro-RO: Casă și grădină > Bucătărie și sufragerie > Electrocasnice de bucătărie > Mixere și blendere pentru alimente: Blendere pentru alimente; Mixere pentru alimente
nb: Hjem og hage > Kjøkken og spiserom > Kjøkkenapparater > Kjøkkenmaskiner og miksere: Miksere; Matmiksere
it: Casa e giardino > Cucina e pranzo > Elettrodomestici > Mixer e frullatori: Frullatori alimentari; Mixer alimentari
bg-BG: Дом и градина > Кухня и трапезария > Кухненски уреди > Миксери и блендери за храна: Блендери за храна; Миксери за храна
sl-SI: Dom in vrt > Kuhinja in jedilnica > Kuhinjski aparati > Mešalniki in blenderji za hrano: Blenderji za hrano; Mešalniki hrane
fr: Maison et jardin > Arts de la table et arts culinaires > Électroménager de cuisine > Robots mixeurs et blenders: Mélangeurs alimentaires; Mixeurs alimentaires
vi: Nhà và vườn > Phòng bếp và phòng ăn > Thiết bị nhà bếp > Máy trộn và xay thực phẩm: Máy xay thực phẩm; Máy trộn thực phẩm
zh-CN: 家居与园艺 > 厨房/餐厅 > 厨房电器 > 食品搅拌器: 食品搅拌器; 食品搅打器
ru: Дом и сад > Кухня и сервировка стола > Кухонная техника > Миксеры и блендеры: Блендеры; Миксеры
cs: Dům a zahrada > Kuchyně a jídelny > Kuchyňské spotřebiče > Mixéry a šlehače: Blendry; Mixéry
pt-PT: Casa e jardim > Cozinha e refeições > Eletrodomésticos de cozinha > Misturadoras e liquidificadoras: Liquidificadoras; Misturadoras
en: Home & Garden > Kitchen & Dining > Kitchen Appliances > Food Mixers & Blenders: Food Blenders; Food Mixers
hr-HR: Dom i vrt > Kuhinja i blagovaonica > Kuhinjski aparati > Mikseri i blenderi za hranu: Blenderi za hranu; Mikseri za hranu
el: Σπίτι & κήπος > Κουζίνα & τραπεζαρία > Συσκευές κουζίνας > Μίξερ & μπλέντερ τροφίμων: Μπλέντερ τροφίμων; Μίξερ τροφίμων